臺灣新北地方法院刑事判決
111年度審交易字第197號
公  訴  人  臺灣新北地方檢察署檢察官
被      告  于祐甯



上列被告因公共危險案件，經檢察官提起公訴（110年度偵字第4
3386號），被告於本院審理時就被訴之事實為有罪之陳述，檢察
官聲請改依協商程序而為判決，本院裁定進行認罪協商程序，判
決如下：
    主    文
于祐甯駕駛動力交通工具而吐氣所含酒精濃度達每公升零點二五
毫克以上，累犯，處有期徒刑伍月，如易科罰金，以新臺幣壹仟
元折算壹日。
    犯罪事實及理由
一、本案犯罪事實及證據，除證據部分補充「被告于祐甯於本院
    準備程序中之自白」、「新光吳火獅紀念醫院檢驗報告單1
    紙」外，均引用如附件檢察官起訴書之記載。
二、按行為後法律有變更者，適用行為時之法律。但行為後之法
    律有利於行為人者，適用最有利於行為人之法律，刑法第2
    條第1項定有明文。經查，被告為本件不能安全駕駛犯行後
    ，刑法第185條之3第1項第1款之規定業於民國111年1月28日
    修正公布，並自同年1月30日生效施行。修正前刑法第185條
    之3第1項第1款規定：「吐氣所含酒精濃度達每公升零點二
    五毫克或血液中酒精濃度達百分之零點零五以上，處二年以
    下有期徒刑，得併科二十萬元以下罰金。」；修正後則規定
    ：「吐氣所含酒精濃度達每公升零點二五毫克或血液中酒精
    濃度達百分之零點零五以上，處三年以下有期徒刑，得併科
    三十萬元以下罰金。」，是經比較新舊法之結果，修正後既
    已提高有期徒刑及罰金刑之法定刑度，並無有利於被告之情
    形，依刑法第2條第1項前段之規定，適用行為時即修正前刑
    法第185條之3第1項第1款之規定。
三、本案被告已認罪，經檢察官與被告於審判外達成協商合意，
    其合意內容如主文所示。經查，上開協商合意並無刑事訴訟
    法第455 條之4 第1 項所列情形之一，檢察官聲請改依協商
    程序而為判決，本院爰不經言詞辯論，於協商合意範圍內為
    協商判決。
四、應適用之法條：刑事訴訟法第455 條之2 第1 項第1 款、第
    455 條之4 第2 項、第455 條之8 、第454 條第2 項，刑法
    第2條第1項前段、第185 條之3 第1 項第1 款（修正前）、
    第47條第1 項、第41條第1 項前段，刑法施行法第1 條之1 
    第1 項。
五、協商判決除有刑事訴訟法第455條之4第1項第1款於本訊問程
    序終結前，被告撤銷協商合意或檢察官撤回協商聲請者；第
    2款被告協商之意思非出於自由意志者；第4款被告所犯之罪
    非第455條之2第1項所定得以聲請協商判決者；第6款被告有
    其他較重之裁判上一罪之犯罪事實者；第7 款法院認應諭知
    免刑或免訴、不受理者情形之一，或違反同條第2 項「法院
    應於協商合意範圍內為判決。法院為協商判決所科之刑，以
    宣告緩刑、2 年以下有期徒刑、拘役或罰金為限」之規定者
    外，不得上訴。
六、如有上開得上訴情形，而不服本判決，應於送達判決後20日
    內向本院提出上訴書狀，並應敘述具體理由；其未敘述上訴
    理由者，應於上訴期間屆滿後20日內向本院補提理由書（均
    須按他造當事人之人數附繕本）「切勿逕送上級法院」。
本案經檢察官黃筵銘提起公訴，檢察官盧祐涵到庭執行職務。
中　　華　　民　　國　　111 　年　　3 　　月　　31　　日
                  刑事第二十三庭  法  官  劉安榕
以上正本證明與原本無異
                                   書記官  陳宥伶
中　　華　　民　　國　　111 　年　　3 　　月　　31　　日
附錄本案論罪科刑法條全文：
修正前中華民國刑法第185條之3
駕駛動力交通工具而有下列情形之一者，處 2 年以下有期徒刑
，得併科 20 萬元以下罰金：
一、吐氣所含酒精濃度達每公升零點二五毫克或血液中酒精濃度
    達百分之零點零五以上。
二、有前款以外之其他情事足認服用酒類或其他相類之物，致不
    能安全駕駛。
三、服用毒品、麻醉藥品或其他相類之物，致不能安全駕駛。
因而致人於死者，處 3 年以上 10 年以下有期徒刑；致重傷者
，處 1 年以上 7 年以下有期徒刑。
曾犯本條或陸海空軍刑法第 54 條之罪，經有罪判決確定或經緩
起訴處分確定，於五年內再犯第1 項之罪因而致人於死者，處無
期徒刑或5 年以上有期徒刑；致重傷者，處3 年以上10年以下有
期徒刑。
附件
臺灣新北地方檢察署檢察官起訴書
                                    110年度偵字第43386號
　　被　　　告　于祐甯　女　32歲（民國00年0月00日生）
　　　　　　　　　　　　住新北市○○區○○路00○00號3樓
　　　　　　　　　　　　居新北市○○區○○路00號6樓之6
　　　　　　　　　　　　國民身分證統一編號：Z000000000號
上列被告因公共危險案件，業經偵查終結，認應提起公訴，茲將
犯罪事實及證據並所犯法條分敘如下：
　　　　犯罪事實
一、于祐甯前因公共危險案件，經臺灣臺北地方法院以108年度交
    簡字第2165號判決判處有期徒刑2月確定，於民國109年7月7
    日易科罰金執行完畢。詎于祐甯仍不知悔改，於110年6月12日
    22時至23時許，在新北市蘆洲區某友人家中飲用酒類後，其吐
    氣中所含酒精濃度已達每公升0.25毫克以上，竟基於酒後騎乘
    動力交通工具之犯意，於隨後同日某時許，自該處騎乘車牌號
    碼2FG-031號普通重型機車上路。嗣於翌（13）日0時37分許，
    于祐甯騎乘上開機車行經新北市○○區○○○路000號前時，不慎與由
    張宇桂所駕駛之車牌號碼ATQ-6169號自用小客車發生碰撞（張
    宇桂未受傷），經警據報到場處理，並將于祐甯送往新光吳
    火獅紀念醫院診治，且對于祐甯施以酒精濃度抽血測試，結果
    測得其換算呼氣中所含酒精濃度達每公升1.125毫克，而悉上
    情。
二、案經新北市政府警察局蘆洲分局報告偵辦。
　　　　證據並所犯法條
一、上開犯罪事實，業據被告于祐甯坦承不諱，核與證人張宇桂
    於警詢中之證述情節相符，並有酒精濃度抽血檢驗值與呼氣
    濃度值換算公式表、新北市政府警察局舉發違反道路交通管理
    事件通知單、道路交通事故調查報告表（一）（二）、道路交
    通事故現場圖各1份、現場及車損暨監視錄影畫面翻拍照片共1
    6張等分別附卷可稽，被告犯嫌堪以認定。
二、核被告所為，係犯刑法第185條之3第1項第1款之公共危險罪
    嫌。被告前有犯罪事實欄所載犯罪與執行紀錄，有刑案資料查註
    紀錄表在卷可佐，其於有期徒刑執行完畢後5年內，故意再犯本
    件有期徒刑以上之罪，構成累犯，請參照大法官會議釋字第77
    5號解釋意旨，審酌是否依刑法第47條第1項規定加重其刑。
三、依刑事訴訟法第251條第1項提起公訴。
　　此　致
臺灣新北地方法院
中　　華　　民　　國　 111　　年　　2 　　月　　 7　　日
　　　　　　　　　　　　　　　檢　察　官  黃筵銘